臺灣高等法院刑事裁定
109年度抗字第2208號
抗  告  人
即  證  人  簡豪成


上列抗告人因聲請裁定科以罰鍰案件，不服臺灣臺北地方法院中
華民國109年12月4日裁定（109年度聲字第2487號），提起抗告
，本院裁定如下：
    主  文
抗告駁回。 
    理  由
一、原裁定意旨略以：抗告人即證人簡豪成（下稱抗告人）因被
    告蔡子瑋、黃怡婷涉犯誣告案件，經聲請人即臺灣臺北地方
    檢察署檢察官（下稱聲請人）認有傳喚必要，通知於109年1
    1月23日下午2時30分到庭作證，並於109年11月6日經郵務機
    關人員合法送達至抗告人戶籍地，經抗告人簽收，惟抗告人
    並未遵期到庭，亦未提出不到庭之正當理由與相關證明，有
    抗告人之戶籍資料查詢結果、臺灣臺北地方檢察署檢察官辦
    案進行單、臺灣臺北地方檢察署送達證書、點名單及臺灣高
    等法院在監在押全國紀錄在卷可稽。因認聲請人聲請裁定科
    以證人罰鍰為有理由，爰依刑事訴訟法第178條第1項、第2
    項規定，對抗告人裁定科罰鍰新臺幣5千元等語。 
二、抗告意旨略以：抗告人當日因嚴重感冒身體不適，有看醫生
    ，請體諒無法到場事由，並已向檢察官說明等語；另於109
    年12月31日具狀檢附診斷證明書在卷。  
三、按證人經合法傳喚，無正當理由而不到場者，得科以新臺幣
    3萬元以下之罰鍰，並得拘提之；再傳不到者，亦同。前項
    科罰鍰之處分，由法院裁定之；檢察官為傳喚者，應聲請該
    管法院裁定之，刑事訴訟法第178條第1項、第2項分別定有
    明文。
四、經查：聲請人依抗告人之住所送達傳票，傳喚抗告人於109
    年11月23日下午2時30分到庭作證，該傳票於109年11月6日
    送達抗告人住所，抗告人收受後，未依傳喚到場之事實，有
    抗告人之個人戶籍資料查詢結果、臺灣臺北地方檢察署檢察
    官辦案進行單、點名單、送達證書等件可證。抗告人雖於10
    9年12月18日經警拘提到案後，向檢察官表示前因感冒而未
    到庭等語（見本院卷第7頁）。然其陳報時間距上述應到庭
    之日期已逾3週，且係拘提到案後始為該等主張；另依抗告
    人所提診斷證明書之記載，抗告人是在檢察官傳喚到庭期日
    後數日，始因上呼吸道感染、腸胃炎，於109年11月26日、3
    0日前往診所就醫，有德音診所109年12月31日診斷證明書可
    稽（見本院卷第11、12頁），亦難據為抗告人未在同年月23
    日到庭作證之正當事由。是抗告人經聲請人合法傳喚到庭作
    證後，無正當理由而不到場，自堪認定。抗告意旨所執前詞
    ，並無可採。因認本件抗告無理由，應予駁回。
據上論斷，應依刑事訴訟法第412條，裁定如主文。
中　　華　　民　　國　　109 　年　　12 　　月　 31　　日
                  刑事第六庭    審判長法　官    劉方慈
                                      法　官    許曉微
                                      法　官    朱嘉川
以上正本證明與原本無異。
如不服本裁定，應於收受送達後5日內向本院提出再抗告狀。
                                      書記官    陳韻如
中　　華　　民　　國　　109 　年　　12 　　月　 31　　日